臺灣高等法院高雄分院刑事判決
111年度上訴字第302號
上  訴  人  臺灣屏東地方檢察署檢察官
上  訴  人  
即  被  告  胡誠宏


選任辯護人  林鈺維律師（法扶律師）
上  訴  人  
即  被  告  林士惟



選任辯護人  張睿方律師（法扶律師）
上列上訴人因毒品危害防制條例案件，不服臺灣屏東地方法院10
9年度訴字第411號，中華民國110年11月30日第一審判決（起訴
案號：臺灣屏東地方檢察署109年度偵字第4631號、第2941號）
，提起上訴，本院判決如下：
    主  文
上訴駁回。
    事  實
一、乙○○明知4-甲基甲基卡西酮（Mephedrone）係毒品危害防制
    條例第2 條第2 項第3 款所列管之第三級毒品，未經許可，
    不得販賣，竟與真實姓名年籍不詳、綽號「柳丁」之成年人
    共同意圖營利，先後基於販賣第三級毒品之犯意聯絡，為以
    下行為：
  ㈠以附表二編號2 所示之行動電話連接網路，透過臉書通訊軟
    體與陳昶諭聯繫毒品交易情事後，於民國109 年2 月間某日
    ，在屏東縣里港鄉玉田村玉田國小旁，販賣新臺幣（下同）
    400 元之含有第三級毒品4-甲基甲基卡西酮（Mephedrone）
    成分之毒品咖啡包（下稱毒品咖啡包）1 包予陳昶諭，因陳
    昶諭賒欠款項而尚未取得價金。
  ㈡以附表二編號2 所示之行動電話連接網路，透過臉書通訊軟
    體與辛冠廷聯繫毒品交易情事後，於109 年3 月15日某時許
    ，在屏東縣○○鄉○○路00○00號全聯福利中心附近，販賣共計2
    ,500 元之毒品咖啡包5 包予辛冠廷，因辛冠廷賒欠款項而
    尚未取得價金。
  ㈢於109 年3 月22日16時23分前不久某時許，使用附表二編號2
     所示之行動電話登入通訊軟體Wechat（下稱微信，ID：ZMX
    NCBV978978 ），以暱稱「屏東小姐。涼水。石頭24H 營」
    ，在「夜不歸（看公告）」聊天群組內，傳送「屏東營。黑
    底紅頭。葡萄。白底紅頭。芒果。改版過與AP蘋果類似。有
    感。有感。有感。」等文字，向聊天室成員散布販賣毒品之
    暗示性訊息。適屏東縣政府警察局東港分局警員執行網路巡
    邏勤務，發現上開暗示販賣毒品之文字後，遂於109 年3月2
    2日16時23分許佯裝為買家，以微信私訊與乙○○接洽，雙方
    並約定以6,000 元之價格交易15包毒品咖啡包。其後，乙○○
    撥打甲○○所有如附表二編號3 所示之行動電話，商請甲○○陪
    同前往交易毒品咖啡包，甲○○明知乙○○係前往交易毒品咖啡
    包，仍基於幫助販賣第三級毒品之犯意，騎乘車牌號碼000-
    0000號普通重型機車搭載乙○○，於同日18時許，先至綽號「
    柳丁」之人位於屏東縣鹽埔鄉之住處向其拿取毒品咖啡包15
    包，再於同日19時20分許，至屏東縣○○鄉○○路0 段000 號之
    「里港趙壽山餛飩豬腳」前交易。嗣抵達上開地點後，乙○○
    遂下車與佯裝為買家之警員交易，雙方於清點毒品數量及價
    金後，警員旋即表明身分逮捕乙○○，並當場扣得附表二編號
    1 、2 、4 所示之物，甲○○見狀欲騎車逃逸，但仍經警逮捕
    ，並扣得附表二編號3 所示之物，乙○○於偵查犯罪機關尚未
    發覺前揭如事實欄一、㈠所示犯行前，即於警詢時主動坦承
    而自首，始悉上情。
二、案經屏東縣政府警察局東港分局報告臺灣屏東地方檢察署（
    下稱屏東地檢署）檢察官偵查起訴。
    理  由
一、證據能力：
    按被告以外之人於審判外之陳述，雖不符刑事訴訟法第159
    條之1至第159條之4之規定，而經當事人於審判程序同意作
    為證據，法院審酌該言詞陳述或書面陳述作成時之情況，認
    為適當者，亦得為證據，刑事訴訟法第159條之5第1項定有
    明文。查本判決所引用屬於傳聞證據之部分，均已依法踐行
    調查證據程序，且檢察官、上訴人即被告乙○○、甲○○（下稱
    被告乙○○、甲○○）及其等辯護人於本院審理時，均明示同意
    有證據能力（見本院卷第169頁），本院審酌該等證據作成
    時情況，並無違法取證之瑕疵，且無顯不可信之情形，復與
    待事實有關聯性，以之作為證據應屬適當，爰依上引刑事訴
    訟法之規定認均有證據能力。
二、認定犯罪事實所憑之證據及認定之理由：
  ㈠上開犯罪事實，業據被告乙○○、甲○○於警偵訊、原審及本院
    院審理時坦承不諱（警卷第11至29、39至47頁；偵一卷第21
    3 至225頁；偵二卷第177至179 頁；原審卷第165至166 、1
    79頁、本院卷第117頁），核與證人即購毒者陳昶諭、辛冠
    廷於警詢、偵訊時之證述大致相符（警卷第31至37、45至47
    頁反面；偵二卷第79至81、135 至137 頁），且有附表二編
    號1 至3 所示之物扣案可證。此外，復有警製偵查報告、屏
    東縣政府警察局東港分局查獲施用（持有）毒品案件經過情
    形紀錄表、被告乙○○、甲○○之雙向通聯記錄及網路歷程記錄
    ，屏東縣政府警察局東港分局搜索扣押筆錄、扣押物品目錄
    表、扣押物品收據及現場查獲照片，指認犯罪嫌疑人紀錄表
    ，高雄醫學大學附設中和紀念醫院檢驗醫學部毒物室109 年
    4 月23日濫用藥物檢驗報告（報告編號：S00000-000），被
    告乙○○扣案手機內微信暱稱「屏東小姐。涼水。石頭24H 營
    」對話內容截圖、被告乙○○與證人辛冠廷臉書對話內容截圖
    ，及交易毒品帳目照片等件附卷可憑（警卷第5 、69至95、
    101 至103 頁；偵一卷第15至16、49至51、71至73、129 至
    149 、171 頁；偵二卷第141 、265 至272 頁）。被告乙○○
    、甲○○上開自白核與事實相符，可以採信。
  ㈡關於被告乙○○如事實欄一、㈠㈡所示犯行中，實際販售毒品咖
    啡包1 包、5 包予證人陳昶諭、辛冠廷之價格，被告乙○○於
    原審供稱：我賣給陳昶諭1 包400 元，賣給辛冠廷5 包2,50
    0 元等語（原審卷第74頁），核與證人陳昶諭於偵訊中證述
    ：我跟乙○○買白底紅色小惡魔圖案的毒品咖啡包1 包400 元
    等語（偵二卷第136 頁），及證人辛冠廷於偵訊結證稱：我
    跟乙○○買5 個毒品咖啡包，一包500 元等語（偵二卷第81頁
    ）一致。堪認被告乙○○如事實欄一、㈠所示犯行確係販售1 
    包400 元之毒品咖啡包予證人陳昶諭，如事實欄一、㈡所示
    犯行則係販售5 包合計2,500 元之毒品咖啡包予證人辛冠廷
    。
  ㈢按販賣毒品之所謂販賣行為，係行為人基於營利之目的，而
    販入或賣出毒品而言。販賣毒品者，其主觀上須有營利之意
    圖，且客觀上有販賣之行為即足構成，至於實際上是否已經
    獲利則非所問。亦即於有償讓與他人之初，係基於營利之意
    思，並著手實施，而因故無法高於購入之原價出售，最後不
    得不以原價或低於原價讓與他人時，仍屬販賣行為。必始終
    無營利之意思，縱以原價或低於原價有償讓與他人，方難謂
    為販賣行為，而僅以轉讓罪論處（最高法院100 年度台上字
    第4683號判決意旨參照）。被告乙○○於本院審理時供稱因看
    朋友販賣毒品賺很多錢，朋友問要不要試試看才賣等語（本
    院卷第179頁），因此，被告乙○○係基於營利而為販賣行為
    無訛。
  ㈣刑法之共同正犯和幫助犯之區別在於前者之行為人間，具有
    犯意聯絡、行為分擔，其中之犯意聯絡，係指出於自己共同
    犯罪之意思，而彼此達成明示或默示合意，行為分擔則不以
    參與犯罪構成要件以內之行為為限，縱係構成要件以外之行
    為，甚或祇同謀而不分擔行為，仍可成立；而後者之行為人
    間，並非出於自己共同犯罪之意思，且所協助部分以構成犯
    罪要件以外之行為為限。從而，雖然被告確有從事構成犯罪
    要件以外之作為，而使犯罪順利完成，但如不能證明和正犯
    之間，具有共同犯罪之意思聯絡，依罪疑唯輕原則，僅能認
    定幫助犯，不能課以共同正犯責任。而販賣毒品罪，舉凡看
    貨、議價、洽定交易時地、送貨、收款等作為，皆屬販賣行
    為之部分舉動，為該犯罪構成要件以內之行為，然而接聽電
    話，若無議價、洽定交易時地；駕車搭載正犯，倘非經手送
    貨、收款，則係犯罪構成要件以外之行為，評價有別，不應
    相混淆（最高法院102 年度台上字第1920號判決意旨參照）
    。再者，具有共犯關係之共同被告，在同一訴訟程序中，兼
    具被告與證人雙重身分，其就犯罪事實之供述，對己不利之
    部分，如資為證明其本人案件之證據時，即屬被告之自白；
    對他共同被告不利部分，倘用為證明該被告案件之證據時，
    則屬共犯之自白，本質上亦屬共犯證人之證述。而不論是被
    告之自白或共犯之自白，依刑事訴訟法第156 條第2 項之規
    定，其供述或證詞須有補強證據為必要，藉以防免推諉卸責
    、栽贓嫁禍之虛偽陳述，擔保其真實性。所謂補強證據，係
    指除該自白本身之外，其他足以證明該自白之犯罪事實確具
    有相當程度真實性之證據而言，雖所補強者，非以事實之全
    部為必要，但亦須因補強證據之質量，與自白之相互利用，
    足使犯罪事實獲得確信者，始足當之（最高法院109 年度台
    上字第3574號判決意旨參照）。
　㈤經查：
  ⒈被告乙○○於警詢時陳稱：我被警方逮捕當天（109 年3月22日
    ）所持有的15包毒品咖啡包成本為5,000 元，要以6,000 元
    賣出，獲利1,000 元，我與甲○○拆帳各500 元；當天下午我
    都和甲○○在一起，我以微信暱稱「屏東小姐。涼水。石頭24
    H 營」洽談買賣毒品之過程時，甲○○都有參與等語（警卷第
    29頁）；於偵訊具結後則證稱：我自己估算一週跟「柳丁」
    要賣50包毒品咖啡包，這是我個人的，甲○○有他自己的，我
    這次約甲○○出來，沒有預定要讓甲○○分紅多少，只是想趕快
    把毒品咖啡包銷完而已；我一剛開始跟警察說我預定賺1,00
    0 元，是騙警察的，因為我不想讓他們開啟我的手機查看裡
    面內容等語（偵一卷第239 、247 頁）。其就被告甲○○是否
    有參與如事實欄一、㈢所示犯行之事前謀議或事後分紅一事
    ，前後所述並不一致，則被告甲○○就事實欄一、㈢所示犯行
    ，是否與被告乙○○、綽號「柳丁」之人有犯意聯絡、行為分
    擔，即存有疑問。
  ⒉被告乙○○於警偵訊時陳稱：109 年3 月22日被警方逮捕當天
    ，我是下午接近傍晚時打電話給甲○○，請他載我去「柳丁」
    家拿毒品咖啡包，我忘了甲○○有沒有進去客廳，應該是我進
    去，甲○○在外面等候；我與甲○○一起到屏東縣○○鄉○○路0 段
    000 號「趙壽山餛飩豬腳」停車場販賣毒品咖啡包，是我與
    警員接手買賣，與警員見面之後，先向警員說我要看現金，
    警員就拿了一疊現金，我由外套左邊口袋中拿出15包毒品咖
    啡包要跟警員交易毒品，要一手交錢一手交貨時，警員就出
    示證件，我轉身要逃逸，警員就出手將我制伏在地上，我當
    時跟甲○○的距離大概3 公尺等語（偵一卷第25至26頁；偵二
    卷第223 至224 頁）。核與被告甲○○於警偵訊中供稱：15包
    毒品咖啡包是乙○○去跟「柳丁」買，我有看到「柳丁」拿一
    個紅包袋裝著毒品咖啡包給乙○○，我當時是在三合院客廳的
    門口外面，後來也是乙○○與警員接手買賣的等語一致（偵一
    卷第43、217 、225 頁），並有警製偵查報告及現場查獲照
    片在卷可佐（偵一卷第15至16、143 至149 頁）。再者，被
    告甲○○供稱：乙○○是在109 年3 月22日18時許，聯絡我騎機
    車去他家載他等語（偵一卷第42頁），與被告乙○○供述：我
    是下午近傍晚時打電話給甲○○，請他載我去「柳丁」他家跟
    他拿毒品等語大致相符（偵二卷第224 頁），參以被告乙○○
    手機內與佯裝買家之警員的相關毒品交易對話內容時間落在
    109 年3 月22日16時23分許至同日17時57分許間，有該對話
    紀錄翻拍照片在卷可證（偵一卷第131 至141 頁），可見被
    告乙○○確實是與佯裝買家之警員議定好毒品交易之數量、金
    額、時間及地點後，再商請被告甲○○騎乘機車協助搭載其前
    往。綜合上開證據資料可知，事實欄一、㈢所示販毒過程，
    與買家洽定毒品咖啡包之交易條件、向毒品上游拿取毒品咖
    啡包，及交付毒品咖啡包予買家並收受價金等販賣毒品之構
    成要件行為，均係由被告乙○○一人所為。
  ⒊依據檢察官所提出之證據方法，除被告乙○○於最初警詢中之
    供述外，尚無其他補強證據可資證明被告甲○○有何交付毒品
    或收受價金之行為，或事後分享價金之舉措等實行構成要件
    之行為，亦難認定被告甲○○主觀上有以自己實行販賣第三級
    毒品犯罪之意思，而與被告乙○○、綽號「柳丁」之人間有犯
    意聯絡，自無從論被告甲○○就事實欄一、㈢所示犯行，與被
    告乙○○、綽號「柳丁」之人為有犯意聯絡及行為分擔之共同
    正犯。公訴意旨指稱被告甲○○與被告乙○○、綽號「柳丁」之
    人共同犯事實欄一、㈢所示犯行，尚有誤會。惟被告甲○○主
    觀上既明知被告乙○○欲交易毒品咖啡包，猶同意騎乘機車搭
    載被告乙○○前往向綽號「柳丁」之人拿取毒品咖啡包，並再
    前往與購毒者約定之地點交易毒品，自有幫助被告乙○○販賣
    第三級毒品之意思，對被告乙○○遂行販賣第三級毒品之犯行
    資以助力，而參與販賣第三級毒品罪構成要件以外之行為，
    揆諸前揭說明，自應成立幫助販賣第三級毒品未遂罪。
  ㈥綜上所述，本案事證明確，被告乙○○與綽號「柳丁」之人共
    同意圖營利，販賣第三級毒品既遂（2 次）、未遂（1 次）
    之犯行，及被告甲○○幫助販賣第三級毒品未遂之犯行（1 次
    ），均堪以認定，自應依法論科。
三、論罪科刑：
  ㈠新舊法比較：被告乙○○、甲○○行為後，毒品危害防制條例第4
     條第3 項、第17條第2 項於109年7 月15日修正施行。而其
    中：
  ⒈修正後毒品危害防制條例第4 條第3 項，將修正前之法定刑
    自「7 年以上有期徒刑，得併科7 百萬元以下罰金」，提高
    為「7 年以上有期徒刑，得併科1 千萬元以下罰金」，其餘
    構成要件規定並無變更，比較修正前、後販賣第三級毒品罪
    刑度，以行為時即修正前之規定較有利於被告乙○○、甲○○。
  ⒉修正前毒品危害防制條例第17條第2 項原規定：「犯第4 條
    至第8 條之罪於偵查及審判中均自白者，減輕其刑」；修正
    後毒品危害防制條例第17條第2 項則規定：「犯第4 條至第
    8 條之罪於偵查及歷次審判中均自白者，減輕其刑」，所增
    加須於「歷次」審判中均自白始得減輕之要件，較修正前之
    規定不利被告乙○○、甲○○。
  ⒊經綜合比較結果，依刑法第2 條第1 項前段規定，自應適用
    行為時即修正前毒品危害防制條例第4 條第3 項、第17條第
    2 項之規定。
  ㈡論罪：
  ⒈按販賣毒品之犯行，以售賣者與購買者雙方就買賣毒品之重
    要內容有所意思表示而達成契約之合致時，即已著手於販賣
    毒品構成要件之行為，於售賣者實際交付毒品，該項販賣毒
    品行為始告既遂。又刑事偵查技術上所謂之「釣魚偵查」，
    係指對於原已犯罪或具有犯罪故意之人，以設計引誘之方式
    ，使其暴露犯罪事證，而加以逮捕或偵辦而言，此純屬偵查
    犯罪技巧之範疇，並未違反憲法對於基本人權之保障，且於
    公共利益之維護有其必要性存在，又於此情形，因毒品購買
    者為辦案佯稱購買，而將販賣者誘出以求人贓俱獲，因其無
    實際買受之真意，且在警察監視之下伺機逮捕，事實上亦不
    能真正完成買賣，則該次行為，僅能論以販賣未遂（最高法
    院100年度台上字第4498號判決意旨參照）。核被告乙○○就
    事實欄一、㈠㈡所示犯行，均係犯修正前毒品危害防制條例第
    4 條第3 項之販賣第三級毒品罪；就事實欄一、㈢所示犯行
    ，則係犯修正前毒品危害防制條例第4 條第6 項、第3項之
    販賣第三級毒品未遂罪。被告甲○○就如事實欄一、㈢所示犯
    行，係犯刑法第30條第1 項、修正前毒品危害防制條例第4 
    條第6 項、第3 項之幫助犯販賣第三級毒品未遂罪。公訴意
    旨認被告林士就如事實欄一、㈢所示犯行，應與被告乙○○、
    綽號「柳丁」之人構成共同販賣第三級毒品未遂罪，然如前
    所述，被告甲○○所為應僅成立幫助販賣第三級毒品未遂罪，
    此部分公訴意旨容有未洽，惟因罪名並無變更，僅正犯、從
    犯之行為態樣不同，自無庸變更起訴法條，附此敘明。
  ⒉被告乙○○販賣第三級毒品前持有第三級毒品之低度行為，應
    分別為其販賣既、未遂之高度行為所吸收，不另論罪。又本
    案並無證據證明被告乙○○販賣第三級毒品前後，持有第三級
    毒品之數量，已達純質淨重20公克以上，則被告乙○○本次販
    賣前持有第三級毒品之行為，均不構成犯罪，並無為販賣行
    為所吸收之問題，附此敘明。
  ⒊被告乙○○與綽號「柳丁」之人間就2 次販賣第三級毒品既遂
    、1 次販賣第三級毒品未遂之犯行，均有犯意聯絡及行為分
    擔，應論以共同正犯。被告乙○○所犯3 罪間，犯意各別，行
    為互殊，應予分論併罰。
  ㈢刑之減輕事由：
  ⒈被告乙○○、甲○○於偵查及法院審理中均坦承本案販賣第三級
    毒品犯行，已如前述，則就其等所犯販賣第三級毒品及幫助
    販賣第三級毒品犯行，均應依修正前毒品危害防制條例第17
    條第2項規定減輕其刑。
  ⒉被告乙○○就如事實欄一、㈢所示犯行，雖已著手販賣第三級毒
    品之行為，惟因係警員喬裝買家，自始不具購毒真意，本件
    應屬未遂，審酌所生損害較既遂犯為輕，就被告乙○○、甲○○
    就事實欄一、㈢所示犯行，均依刑法第25條第2 項之規定，
    按既遂犯之刑減輕之。
  ⒊被告甲○○幫助被告乙○○犯如事實欄一、㈢所示犯行部分，係幫
    助他人犯罪而成立幫助犯，應依刑法第30條第2 項規定減輕
    其刑。
  ⒋刑法第62條所謂「自首」，係指犯人在其犯罪未發覺前，向
    該管公務員承認犯罪，接受裁判而言。所謂「發覺」，固指
    有偵查犯罪權限之公務員已知悉犯罪事實及犯罪行為人而言
    ，然不以確知其人犯罪無誤為必要，若依憑現有客觀之證據
    ，足認行為人與具體案件間，具備直接、明確及緊密之關聯
    ，而有「確切之根據得合理之可疑」其為犯罪嫌疑人之程度
    者，即屬之；此與尚未發現犯罪之任何線索或證據，僅憑偵
    查犯罪公務員之工作經驗，或根據已掌握之線索，發現於犯
    罪發生後，行為人有不正常神態、舉止或反應異常等表現，
    引人疑竇等情形，尚未能將行為人鎖定為犯罪嫌疑人，而僅
    屬「單純主觀上之懷疑」之情形不同（最高法院109 年度台
    上字第4338號判決意旨參照）。被告乙○○因犯如事實欄一、
    ㈢所示犯行遭警逮捕後，警員於被告乙○○尚未供出陳昶諭、
    辛冠廷2 名藥腳前，即已於被告乙○○遭查扣如附表二編號4 
    所示之行動電話內發現疑似販賣毒品之帳目，被告乙○○始坦
    承另販賣第三級毒品與陳昶諭、辛冠廷，有屏東縣政府警察
    局東港分局110 年3 月27日東警分偵字第11030508800 號函
    附員警職務報告在卷可憑（原審卷第129至131 頁）。
　⒌惟查：
  ⑴依被告乙○○所有附表二編號4 所示行動電話內之備忘錄內容
    ，並未有記載毒品交易款項之明顯文字，且其中交易對象亦
    多以綽號代稱之，而非以真實姓名為紀錄，有附表二編號4 
    所示行動電話畫面翻拍照片在卷可證（偵一卷第171 頁）。
    故警方應是在被告乙○○拒絕透漏如附表二編號4 所示行動電
    話之開機密碼後，單純客觀上懷疑該備忘錄即為被告乙○○從
    事其他販賣第三級毒品犯行之帳目。而在警員根據該備忘錄
    內容詢問被告乙○○後，被告乙○○隨即坦認：「小胖」之真實
    姓名為陳昶諭，住里港，「一個飲料特殊符號）未收」是代
    表他跟我買1 包毒品咖啡包的錢還沒給我；我是於109 年2 
    月底某日，在屏東縣里港鄉玉田村某處賣他毒品咖啡包（紅
    頭白底）1 包代價400 元，交易方式是我先將1 包毒品咖啡
    包給他，他到現在都還沒有把錢給我等語（偵一卷第33頁）
    。可知檢警得以確切認定被告乙○○有事實欄一、㈠所示犯行
    ，乃係被告乙○○主動供出該具體特定之犯罪事實，故應寬認
    被告乙○○就事實欄一、㈠所示犯行，有刑法第62條前段自首
    減輕其刑規定之適用。
  ⑵被告乙○○犯事實欄一、㈡所示犯行，係警員查看被告乙○○所有
    如附表二編號4 所示行動電話過程中，發現有其與證人辛冠
    廷之臉書訊息對話紀錄，內容為：「乙○○：今天能拿一半給
    我們，另一半我今天可以幫你付，我身上不夠要回漲了。辛
    冠廷：……我禮拜六才有錢阿。乙○○：真假？1 張2 張都沒有
    喔？辛冠廷：對啊，不然我會跟你按禮拜六。乙○○：好，沒
    關係，你方便就可以了，不要讓我難做人餒。」，是警員已
    可從上開訊息內容確切特定被告乙○○販賣第三級毒品之對象
    ，以及其等間可能之毒品交易內容。故被告乙○○乃係於警方
    掌握其犯事實欄一、㈡所示犯行之明確及緊密關聯的證據後
    ，始向警察坦承自己有犯如事實欄一、㈡所示犯行，依上開
    說明，該部分自無刑法第62條前段自首減輕其刑規定之適用
    。
  ⒍毒品危害防制條例第17條第1 項所謂「供出毒品來源，因而
    查獲」，係指被告詳實供出毒品來源之具體事證，因而使有
    偵查（或調查）犯罪職權之公務員知悉而對之發動偵查（或
    調查），並因而查獲者而言。經查，本案被告乙○○係於遭逮
    捕當天，於警詢筆錄供出毒品上游「柳丁」，惟當時被告乙
    ○○係指認綽號「柳丁」之男子為張志明，當日隨即由屏東地
    檢署檢察官核發逕行搜索函，搜索張志明之居住所，惟未見
    張志明本人，只見洪鎧麟於該處所，事後被告乙○○則於偵查
    庭改稱「柳丁」之男子應為洪鎧麟，係其於警詢筆錄中指認
    錯人等語，故被告乙○○仍係於檢警尚未知悉其毒品來源時即
    先行供出毒品上游，有屏東縣政府警察局東港分局109 年7 
    月15日東警分偵字第10931381300 號函、109年12月1 日東
    警偵字第10932455300 號函附員警職務報告各1 份在卷可佐
    （本院卷第89至91、119 至121 頁）。惟該案件尚在偵查中
    ，尚無從確認「柳丁」即是洪鎧麟，有屏東地檢署109 年7 
    月10日屏檢謀麗109 偵2941字第1099026088號函、109 年12
    月9 日屏檢謀麗109 偵2941字第1099049555號函存卷可考（
    本院卷第87、123 頁），被告乙○○提起第二審上訴後，聲請
    再行調查偵查結果，屏東縣政府警察局東港分局亦函覆稱：
    直至目前為止，並未查獲「柳丁」之男子之真實姓名，及該
    男子販賣毒品給被告之事證（見本院卷第133頁）；而臺灣
    屏東地方檢察署亦函覆稱：洪鎧麟業經處分不起，並有檢送
    之不起訴處分書在卷可憑（見本院卷第135-139頁），經核
    不起訴之理由係犯罪嫌疑不足。是本案尚無因被告乙○○供出
    毒品來源，因而查獲其他正犯或共犯之情形，被告乙○○並無
    毒品危害防制條例第17條第1 項減免其刑規定之適用。
  ⒎犯罪之情狀顯可憫恕，認科以最低度刑仍嫌過重者，得酌量
    減輕其刑，刑法第59條定有明文。次按刑事審判旨在實現刑
    罰權之分配正義，故法院對有罪被告之科刑，應符合罪刑相
    當之原則，使輕重得宜，罰當其罪，以契合社會之法律感情
    ，此所以刑法第57條明定科刑時應審酌一切情狀，尤應注意
    該條所列10款事項以為科刑輕重之標準，並於同法第59條賦
    予法院以裁量權，如認犯罪之情狀可憫恕，認科以最低度刑
    仍嫌過重者，得酌量減輕其刑，俾使法院就個案之量刑，能
    為適當之斟酌。刑法第59條之所謂犯罪之情狀，應審酌其犯
    罪有無可憫恕之事由，即有無特殊之原因與環境，在客觀上
    足以引起一般同情，暨宣告法定低度刑，是否猶嫌過重等因
    素，以為判斷（最高法院45年台上字第1165號判例、80年度
    台上字第3694號判決、102 年度台上字第3046號判決意旨參
    照）。
　⒏經查：
  ⑴被告乙○○所犯販賣第三級毒品罪，其法定刑為7 年以上有期
    徒刑，得併科700 萬元以下罰金，然同為販賣第三級毒品之
    行為，其原因動機不一，犯罪情節未必盡同，或有大盤毒梟
    者，亦有中、小盤之分，其販賣行為所造成危害社會之程度
    自屬有異，法律科處此類犯罪，所設之法定最低本刑卻屬相
    同，不可謂不重。衡諸本案被告乙○○販賣第三級毒品，助長
    毒品流通擴散，戕害他人身心健康，應嚴懲不貸。惟考量被
    告乙○○犯如事實欄一、㈡所示犯行時，年紀尚未滿19歲，對
    於法律規定及行為後果之思慮應未臻成熟，又毒品咖啡包來
    源係向綽號「柳丁」之人所拿取，交易對象僅辛冠廷1 人，
    交易數量更僅有5 包，且尚未取得價金，可見被告乙○○並非
    位居販賣毒品咖啡包之大盤角色。而由其販賣毒品之等級觀
    之，與販賣第一、二級毒品對人體損害及成癮性程度相較，
    對社會之危害稍低，以其犯罪情節而論，惡性並非重大難赦
    。參以被告之主觀惡性、實際犯罪情狀、所生危害及前無任
    何犯罪紀錄經判刑確定，有其臺灣高等法院被告前案紀錄表
    附卷可考等情，依上開偵審自白之規定予以減輕其刑後，縱
    科以最低法定刑有期徒刑3 年6 月，其結果仍有情輕法重及
    過於嚴苛之嫌，在客觀上實足以引起一般人之同情，犯罪情
    狀不無可憫恕之處，原審斟酌及此，爰就其所犯事實欄一、
    ㈡所示犯行，依刑法第59條規定予以酌量減輕其刑，以求個
    案量刑之妥適平衡。
  ⑵被告乙○○犯如事實欄一、㈠所示犯行，已適用修正前毒品危害
    防制條例第17條第2 項、刑法第62條前段規定減輕其刑；犯
    如事實欄一、㈢所示犯行，已適用修正前毒品危害防制條例
    第17條第2 項、刑法第25條第2 項規定減輕其刑。被告甲○○
    犯如事實欄一、㈢所示犯行，已適用修正前毒品危害防制條
    例第17條第2 項、刑法第25條第2 項、第30條第2項規定減
    輕其刑，則其等適用該等減刑規定後，其刑度相較原本之法
    定刑，已有減輕，並無客觀上足以引起一般同情而有情輕法
    重之情形，自無再依刑法第59條規定減輕其刑之餘地。
  ⒐被告乙○○犯事實欄一、㈠所示犯行，同時有前述修正前毒品危
    害防制條例第17條第2 項、刑法第62條前段等刑之減刑事由
    ；事實欄一、㈡所示犯行，同時有前述修正前毒品危害防制
    條例第17條第2 項、刑法第59條等刑之減刑事由；犯事實欄
    一、㈢所示犯行，則同時有修正前毒品危害防制條例第17條
    第2 項、刑法第25條第2 項之減刑事由，爰均依刑法第70條
    規定遞減之。被告甲○○犯事實欄一、㈢所示犯行，同時有修
    正前毒品危害防制條例第17條第2 項、刑法第25條第2 項、
    同法第30條第2 項等刑之減刑事由，亦均依刑法第70條規定
    遞減之。
四、原審因認被告2人犯罪事證明確，而適用前揭規定及說明，
    審酌其等明知4-甲基甲基卡西酮（Mephedrone），戕害施用
    者之身心健康，詎無視法律禁令，分別因貪圖不法利得，或
    出於協助朋友販賣毒品之意思，為販賣、幫助販賣第三級毒
    品之犯行，助長毒品流通，危害於他人身體健康，影響社會
    治安，惟念其等犯後尚能坦承犯行，並參酌被告2 人犯事實
    欄一、㈢所示犯行，係因警員施以釣魚偵查而未能既遂，毒
    害並未擴散，及被告乙○○各次販賣毒品之售價、數量等犯罪
    所生危害，與其等犯罪參與情節，暨考量：⒈被告乙○○高中
    肄業之智識程度，現與家人從事水泥工，月收入約4 萬元。
    未婚，無子女之家庭狀況；⒉被告甲○○國中肄業之智識程度
    。入監前從事水電工，每日收入1,400 元，每月工作24天。
    未婚，無子女之家庭狀況等一切情狀（原審卷第179 頁），
    就其等所犯，分別量處附表一「主文欄」所示之刑（被告乙
    ○○所犯3罪，各量處有期徒刑2年、2年6月、1年10月；被告
    甲○○所犯1罪量處有期徒刑1年）；就被告乙○○所犯3次販賣
    第三級毒品定執行刑部分，審酌其犯罪手法類似，販賣毒品
    時點係在109 年2 月至3 月間內密集為之，如以實質累加之
    方式定應執行刑，則處罰之刑度顯超過其行為之不法內涵，
    且考量生命有限，刑罰對被告造成之痛苦程度，係隨刑度增
    加而生加乘效果，而非以等比方式增加，是則以隨罪數增加
    遞減其刑罰之方式，當足以評價被告行為之不法性之法理（
    即多數犯罪責任遞減原則），定其應執行刑為有期徒刑3年2
    月，以資懲儆。
五、沒收部分則以：
  ㈠毒品危害防制條例對於查獲之製造、運輸、販賣、意圖販賣
    而持有、以非法方法使人施用、引誘他人施用及轉讓、持有
    一定數量以上第三級、第四級毒品之沒收，並無特別規定，
    如其行為已構成犯罪，則該毒品即屬不受法律保護之違禁物
    ，應回歸刑法之適用。扣案附表二編號1 所示之毒品咖啡包
    15包，經送鑑抽驗結果，檢出第三級毒品成分，有前引高雄
    醫學大學附設中和紀念醫院檢驗醫學部毒物室109 年4月23
    日濫用藥物檢驗報告（報告編號：S00000-000）在卷可憑，
    且為被告乙○○犯如事實欄一、㈢所示犯行遭警方查獲扣得之
    物，業據被告乙○○供述在卷（原審卷第75頁），爰依刑法第
    38條第1 項之規定，在被告乙○○所犯販賣第三級毒品未遂罪
    刑項下，均宣告沒收之。至上開包裝袋上所殘留之毒品與第
    三級毒品本身不能或難以析離，亦無析離之實益與必要，均
    應視同毒品，依該規定併同宣告沒收之。至送驗耗損部分，
    因已滅失，不另宣告沒收。
  ㈡刑法第38條第2 項規定：「供犯罪所用、犯罪預備之物或犯
    罪所生之物，屬於犯罪行為人者，得沒收之。但有特別規定
    者，依其規定」。而毒品危害防制條例第19條第1 項規定：
    「犯第4 條至第9 條、第12條、第13條或第14條第1 項、第
    2 項之罪者，其供犯罪所用之物，不問屬於犯罪行為人與否
    ，均沒收之」，就「供犯罪所用之物」另規定「不問屬於犯
    罪行為人與否，均沒收之」，採絕對義務沒收原則，設有特
    別規定，依刑法第38條第2 項但書，自優先適用毒品危害防
    制條例第19條第1 項宣告沒收。其中所謂「供犯罪所用之物
    」，乃指對於犯罪具有促成、推進或減少阻礙的效果，而於
    犯罪之實行有直接關係之物而言（最高法院106 年度台上字
    第1374號判決意旨參照）；同條例第19條第2 項規定「犯第
    4 條之罪所使用之水、陸、空交通工具，沒收之」依92年7 
    月9 日修正毒品危害防制條例時，就第19條之立法說明：「
    第3 項（現為第2 項）所定應沒收之水、陸、空交通工具，
    依實務上向來之見解，係指專供犯第4 條之罪所使用之交通
    工具並無疑義，故本項不需再予修正。」（立法院公報第92
    卷第34期第200 頁）。足見依本項規定沒收之交通工具，專
    供犯第4 條之罪所使用者為限，且其既未規定不問屬於犯罪
    行為人與否，沒收之，自應以屬於犯罪行為人者，始得沒收
    （最高法院107 年度台上字第2697號判決意旨參照）。
　⒈被告乙○○與購毒者陳昶諭、辛冠廷、共犯即綽號「柳丁」之
    人及被告甲○○聯繫事實欄一、㈠㈡㈢所示犯行之事宜，均係以
    附表二編號2 所示之物為之，業據被告乙○○供承在卷（原審
    卷第176 頁），應依毒品危害防制條例第19條第1 項規定，
    在其各罪刑項下宣告沒收。
  ⒉被告乙○○雖係撥打被告甲○○所持有附表二編號3 所示之物，
    商請被告甲○○騎車搭載其前往交易毒品，此據被告甲○○供承
    在卷（原審卷第176 頁）。然該物僅係被告甲○○所持以被動
    接聽被告乙○○來電所用，並非幫助被告販賣第三級毒品犯行
    之工具，而不具有直接促成被告乙○○犯事實欄一、㈢所示犯
    行之效果；扣案附表二編號4 所示之物，雖為被告乙○○所有
    ，然僅為被告乙○○供日常生活聯絡親友所用（原審卷第75頁
    ），依卷內證據亦無法證明與被告乙○○犯事實欄一、㈠㈡㈢所
    示犯行有關；至車牌號碼000-0000號普通重型機車，雖係被
    告甲○○搭載被告乙○○前往事實欄一、㈢所示毒品交易地點所
    用之交通工具，然該車輛係被告甲○○母親王淑卿所有，有公
    路監理電子閘門、被告甲○○個人戶籍資料（完整姓名）查詢
    結果在卷可參（原審卷第157 至159 頁），並非被告2人所
    有。依上開說明，扣案如附表二編號3 、4 所示之物及車牌
    號碼000-0000號普通重型機車，爰均不予宣告沒收。
  ㈢被告乙○○犯事實欄一、㈠㈡㈢所示犯行，既均尚未取得價金，則
    被告乙○○並未因本案而有所得，自無從宣告沒收或追徵犯罪
    所得，附此敘明。
  ㈣宣告多數沒收者，併執行之，刑法第40條之2 第1 項定有明
    文。是本案被告乙○○所犯前揭各罪，經宣告多數沒收，依法
    應併執行之。　　
六、經核原判決認定事實及適用法律於法並無不合，量刑亦稱允
    當。　　
七、檢察官上訴意旨略以：㈠警方偵查報告五就查獲經過略稱：
    警方訊問手機開機密碼，被告乙○○拒答，並謊稱：手機是一
    個不知名男子將毒品及手機給的，後由警方承辦人試著按「
    0000」密碼開啟被告乙○○持有之手機微信軟體等情。是被告
    乙○○就此部分之犯行顯然無意接受裁判，因此，似與自首須
    以「接受裁判」並為要件之一之條件不合。此外，警方查閱
    被告乙○○手機備忘錄，記載「小胖2900一個未收」等語，則
    警方已可合理懷疑被告乙○○涉嫌販賣毒品予綽號「小胖」之
    人，至購毒者綽號「小胖」之真實姓名為何，已無關被告乙
    ○○是否構成販賣毒品之要件。從而，縱使被告乙○○未向警方
    供稱「小胖」真名係陳昶諭，亦難認警方就被告乙○○此部分
    犯行尚未發覺，原判決認合於自首之要件，於法並無不合。
    ㈡被告乙○○所為販賣第三級毒品罪，最低法定刑係有期徒刑
    七年，依偵審中自白者減輕其刑，則最低度法定刑已減為有
    期徒刑三年六月；非如販賣第一級毒品為無期徒刑之極刑，
    似難認其有何科以最低度刑顯可憫恕之情，其犯罪並有特殊
    之原因、環境與情狀，在客觀上足以引起一般之同情，且率
    依刑法第59條減刑，則相較於自白販賣第三級毒品未遂者，
    其法定最低度刑形同減至有期徒刑1年8月；何況，販賣毒品
    為法律所禁止，染毒更能令人捨身敗家，毀其一生，被告乙
    ○○販賣對象有陳昶諭、辛冠廷與假冒購毒者之警方人員，販
    賣毒品之方式，係利用網路對不特定人公開販賣，販賣之數
    量亦可多達15包毒品咖啡包，因此，難認被告乙○○就事實欄
    一、㈡部分所示犯行(即販賣第三級毒品咖啡包予辛冠廷部分
    )有何「情堪憫恕」之處。原判決依刑法第59條之規定酌減
    其刑，亦有不當。㈢被告乙○○於警詢時陳述：「(警方109年3
    月22日將你逮捕返所後，曾經詢問你獲利為何，你當時向警
    方如何表示?)我當時向警方表示15包毒品混合包成本為新台
    幣5000元，賣出新台幣6000元，獲利新台幣1000元，我與甲
    ○○各拆帳新台幣500元」等語；雖被告乙○○於同日製作筆錄
    時即翻異供詞，辯稱上述供述不實在云云。然被告甲○○於原
    審羈押庭法官訊問時，業已供承：「(是否以前也向『柳丁(
    床仔)』拿貨 賣過?)有，以前販賣過一次才剛開始販賣就被
    抓了。」、「(乙○○有無跟你講怎麼分?)沒有講，我不知道
    他要分我多少。」等語。是被告甲○○主觀上已認知此次毒品
    咖啡包交易，被告乙○○事後依行規，必與被告甲○○分享報酬
    ，只是雙方事前尚未言明，堪信被告乙○○於警方逮捕返所後
    ，向警方所述之15包毒品混合包成本為5000元，賣出新台幣
    6000元，獲利新台幣1000元，我與甲○○各拆帳新台幣500元
    等語，應屬真實。再佐以被告乙○○、甲○○均供認此次毒品咖
    啡包交易，二人係一起向上手「柳丁(床仔)」拿貨再轉賣給
    買家等；及此次交易過程中，被告乙○○指稱：由甲○○以雨衣
    遮住車牌，我們不想給買方看到我們的車牌，也不想因此被
    警方調閱監視器時查獲我們賣毒品；益徵被告甲○○此次與被
    告乙○○販賣毒品咖啡包之全程，雖僅由被告乙○○出面與警方
    交易，然被告甲○○主觀上係以自己犯罪之意思，參與犯罪構
    成要件以外之行為，而推由被告乙○○實行犯罪之行為；猶如
    竊盜案件之把風行為然，原審認被告甲○○此部分所為僅係幫
    助販賣云云，認事用法，容有未合。
八、被告乙○○上訴意旨則以：其犯後坦承犯行，亦向警方供出毒
    品之來源，犯後態度良好，請再函查其所供出之毒品上游是
    否已經查獲，又原審依數罪併罰之例定應執行刑為有期徒刑
    3年2月，刑度上稍重，昐請再予審酌等語。被告甲○○上訴意
    旨則以：其純係基於友情而犯罪，請求再從輕量刑等語。　
九、經查：
  ㈠有關自首部分：刑法上所謂自首，係指犯人在犯罪未發覺前
    ，向該管公務員自行申告犯罪事實而受裁判之謂。因此，只
    知悉犯罪事實而不知犯罪嫌疑人，或不知有犯罪事實，或單
    純主觀上懷疑犯罪嫌人，均不得謂已發覺。條文所謂「發覺
    」固非以有偵查犯罪權限之機關或人員確知無誤為必要，但
    仍須有確切之根據得合理之可疑者，始足當之，若單純主觀
    上之懷疑，仍不能謂已發覺，此時無論係被動或主動申告犯
    罪事實，且事後接受法院之裁判，仍屬自首。本件被告乙○○
    就如事實欄一、㈠所示販賣毒品給陳昶諭部分，雖於遭警方
    逮埔之初，拒絕開啟行動電話通訊軟體，嗣經警方自行試行
    開啟後始發現備忘錄內有「柳丁」、「小胖29000，一個」
    、「阿成8000」等記載（偵一卷第171 頁）。惟單憑上開綽
    號及數字，主觀上固然有可能會產與毒品有關之懷疑，但從
    客觀上而言，尚難推斷係毒品買賣。被告乙○○在警員根據該
    備忘錄內容詢問時，坦認：「小胖」之真實姓名為陳昶諭，
    及相關交易日期、金額、地點等等（偵一卷第33頁），因此
    ，警方係因被告乙○○上開供述後，始認知被告乙○○有販賣毒
    品給陳昶諭之行為，且此後被告乙○○並無逃逸等拒絕接受法
    律制裁之舉止，則原判決認定被告乙○○就此符合刑法第62條
    所定自首要件，並裁量減輕，於法並無不合。
　㈡有關刑法第59條部分：被告乙○○為事實欄一、㈡所示販賣第三
    級毒品咖啡包予辛冠廷時，年僅19歲思慮應未臻成熟，交易
    數量僅5 包，非大盤角色，相對於第一、二級毒品，第三級
    毒品對人體損害及成癮性較低，前此復無任何犯罪前科紀錄
    ，原判決認縱科以最低法定刑有期徒刑3 年6 月，仍有情輕
    法重之過苛情事，在客觀上足以引起一般人之同情，而依刑
    法第59條規定酌減其刑，審酌被告乙○○行為時年僅19歲，教
    育程度僅高中肄業，知識程度不高，與一般成年人犯罪確有
    不同，原判決據以酌減，於法並無不當。
　㈢有關共同正犯與幫助犯部分：　
　⒈原判決以共同被告乙○○就被告甲○○就是否就販賣毒品有分取
    利潤一節，於警詢與偵查中供述不一，復無補強證據證明共
    同被告乙○○於警詢時之陳述係可信，因而認定共同被告甲○○
    是否有共同參與事實欄一、㈢所示犯行之犯意聯絡、行為分
    擔，即有疑問，核其證據之取捨並無不當。
  ⒉原判決另以共同被告乙○○就何時打電話給被告甲○○要求被告
    甲○○他載伊去「柳丁」家拿毒品，被告甲○○當時未進入「柳
    丁」住處；抵達約定販賣地點時係共同被告乙○○與警員接手
    買賣，當時跟被告甲○○的距離大概3 公尺等，核與被告甲○○
    於警偵訊中供述相符。且被告甲○○供述共同被告乙○○聯絡伊
    騎機車去他家載他之時間，亦與共同被告乙○○供述相符，參
    以共同被告乙○○手機內與佯裝買家之警員的相關毒品交易對
    話內容時間，係在案發當日下午16時23分許至17時57分許間
    ，有對話紀錄翻拍照片可證，足認共同被告乙○○與佯裝買家
    之警員議定好毒品交易數量、金額、時間及地點後，再商請
    被告甲○○騎乘機車協助搭載其前往等情，憑以認定與買家洽
    定毒品之交易條件、向毒品上游拿取毒品，及交付毒品予買
    家、收受價金等販賣毒品之構成要件行為，均係共同被告乙
    ○○一人所為，被告甲○○並未參與。又檢察官雖主張被告甲○○
    出現在交易現場核屬把風行為，因此應論共同正犯等語，惟
    「把風」一語並非法律用語或相關領域相約成俗之專業用語
    ，仍應依行為之實質內容判斷是否以共同犯罪之意思而參與
    ，本件被告甲○○騎乘機車搭載共同被告乙○○前往約定毒品交
    易之現場，尚難評價為係以共同犯罪之意思而參與。
  ⒊末按除被告乙○○於最初警詢之供述外，尚無其他補強證據可
    資證明被告甲○○有何交付毒品或收受價金之行為，或事後分
    享價金之舉措等實行構成要件之行為，亦難認定被告甲○○主
    觀上有以自己實行販賣第三級毒品犯罪之意思，而與共同被
    告乙○○、綽號「柳丁」之人間有犯意聯絡，自無從論被告甲
    ○○就事實欄一、㈢所示犯行，與被告乙○○、綽號「柳丁」之
    人為有犯意聯絡及行為分擔之共同正犯。然被告甲○○主觀上
    明知共同被告乙○○欲交易毒品，猶同意騎乘機車搭載被告乙
    ○○前往向綽號「柳丁」之人拿取毒品，再前往與購毒者約定
    之地點交易毒品，因認被告甲○○應係出於幫助共同被告乙○○
    販賣第三級毒品之意思，對遂行販賣毒品資以助力，而參與
    構成要件以外之行為，應成立幫助販賣第三級毒品未遂罪。
    所為說明俱與卷存證據資相符，所為論斷亦與實務上有關共
    同正犯與幫助犯之區別基準相符，檢察官執以指摘並無理由
    。　
  ㈣有關被告乙○○所指供出毒品來源部分：經本院再向屏東縣政
    府警察局東港分局函查結果，據覆稱：被告乙○○在檢察官偵
    查時指認「柳丁」是洪鎧麟後，當日即由檢察官帶班執行逕
    行搜索，惟並未發現本案相關證物，洪鎧麟亦否認其係「柳
    丁」之男子，亦否認販賣毒品給被告乙○○，直至目前為止，
    因事證不足，並未查獲「柳丁」之男子之真實姓名，及販賣
    毒品給被告乙○○之事證（見本院卷第131-133頁）；臺灣屏
    東地方檢察官則對洪鎧麟為不起訴處分，不起訴之理由為：
    經調取甲○○、乙○○、洪鎧麟等3支手機門號之通聯紀錄及網
    路歷程記錄，復經屏東縣政府警察局刑事警察大隊科技犯罪
    偵查隊兩次實地勘測，不論依證人乙○○、甲○○所述，沿縣道
    ○00號自東寧前往鹽埔，或沿鄰近屏東縣○○鄉○○段000地號土
    地之縣道○00號前往鹽埔，手機訊號均未使用到屏東縣○○鄉○
    ○村○○路00○0號之基地台。依證人乙○○、甲○○手機門號基地
    台位置，無從證明其2人於案發當日下午至洪鎧麟住處購買
    毒品。再者，乙○○、甲○○手機內並無與洪鎧麟之對話紀錄，
    證人乙○○手機備忘錄內雖記載「柳丁10000」等語，但無從
    證明被告洪鎧麟即為「柳丁」。此外，洪鎧麟住處為三合院
    ，係祖傳房屋，住有被告本人及其他宗族兄弟，且依警方訪
    談鄰居稱該處出入人口複雜，應係鹽埔地區吸毒之年輕人聚
    集處所之一，縱認乙○○、甲○○知悉該址而曾經前往，亦難以
    證明係向被告洪鎧麟購買毒品，因認犯罪嫌疑不足等語（見
    本院卷第137-139頁）。是檢警並未因被告乙○○之供述而查
    獲毒品來源。
  ㈤有關定執行刑部分：被告乙○○所犯附表所示3罪之宣告刑依序
    為有期徒刑2年、2年6月及1年10月，原判決於定執行時已說
    明：被告乙○○之犯罪手法類似，時間點在109 年2 月至3 月
    間內密集為之，如以實質累加之方式，則處罰之刑度顯超過
    其行為之不法內涵，考量生命有限，刑罰對被告造成之痛苦
    程度，係隨刑度增加而生加乘效果，則以隨罪數增加遞減其
    刑罰之方式，當足以評價被告行為之不法性等，而酌定應執
    行刑為有期徒刑3年2月。經核於法並無不合，亦無不當。
  ㈥有關被告甲○○所指量刑部分：如前所述，販賣第三級毒品罪
    之法定刑7 年以上有期徒刑，得併科新臺幣700萬元以下罰
    金，就被告甲○○幫助販賣第三級毒品部分，依偵審中自白減
    輕後，經修正之刑為有期徒刑3年6月以上，復依幫助犯之規
    定減輕，再修正後之刑為有期徒刑為1年9月以上，最後，依
    未遂犯減輕時，最低應量處有期徒刑10月又15日，參以其幫
    助販賣態樣係騎乘機車搭載共同被告乙○○前往約定之交易現
    場，對共同被告乙○○販賣毒品有相當大的助益，原審量處有
    期徒刑1年，並無不當。
  ㈦綜上所述，檢察官及被告2人等之上訴均無理由，均應予駁  
    回。
據上論結，應依刑事訴訟法第368 條，判決如主文。
本案經檢察官楊士逸提起公訴，檢察官何克昌提起上訴，檢察官
鍾忠孝到庭執行職務。
中　　華　　民　　國　　111 　年　　7 　　月　　21　　日
                  刑事第四庭    審判長法  官  黃建榮
                                      法  官  陳君杰
                                      法  官  李嘉興
以上正本證明與原本無異。
如不服本判決應於收受本判決後20日內向本院提出上訴書狀，其
未敘述上訴理由者，並得於提起上訴後20日內向本院補提理由書
狀（均須按他造當事人之人數附繕本）「切勿逕送上級法院」。
中　　華　　民　　國　　111 　年　　7 　　月　　21　　日
　　　　　　　　　　　　　　　　　　　書記官  賴梅琴
附錄本判決論罪科刑法條：
修正前毒品危害防制條例第4 條第3 項、第6項
製造、運輸、販賣第三級毒品者，處7 年以上有期徒刑，得併科
新臺幣7 百萬元以下罰金。　
前五項之未遂犯罰之。
附表一
編號     事實                  主    文    備 註  1 事實欄一、㈠ 乙○○共同犯販賣第三級毒品罪，處有期徒刑貳年。扣案如附表二編號二所示之物沒收。 即起訴書犯罪事實一、㈠  2 事實欄一、㈡ 乙○○共同犯販賣第三級毒品罪，處有期徒刑貳年陸月。扣案如附表二編號二所示之物沒收。 即起訴書犯罪事實一、㈡  3 事實欄一、㈢ 乙○○共同犯販賣第三級毒品未遂罪，處有期徒刑壹年拾月。扣案如附表二編號一、二所示之物均沒收。甲○○幫助犯販賣第三級毒品未遂罪，處有期徒刑壹年。 即起訴書犯罪事實二、三 
附表二：扣案物
編號  扣案物品 數量 備註  1 毒品咖啡包 15包 ⑴即警卷第51頁扣押物品目錄表編號1。總毛重76.35 公克，抽驗1包，標示毛重5.32公克，驗前淨重4.23公克，驗後淨重4.21公克，毒品定性檢驗結果呈陽性，成分為第三級毒品Mephedrone（4-甲基甲基卡西嗣）。 ⑵乙○○所有，為其犯如事實欄一、㈢所示犯行之第三級毒品。  2 iPhone6SPlus行動電話 1 支 ⑴即警卷第51頁扣押物品目錄表編號3（IMEI：000000000000000 ，含SIM 卡1 張）。 ⑵乙○○所有，供其犯如事實欄一、㈠㈡㈢所示犯行所用。  3 iPhone7Plus行動電話 1 支 ⑴即警卷第51頁扣押物品目錄表編號4（IMEI：000000000000000 ，含門號0000000000號SIM卡1 張）。 ⑵甲○○所有，為其於如事實欄一、㈢所示犯行所持用被動接聽被告乙○○來電所用。  4 iPhoneXR行動電話 1 支 ⑴即警卷第51頁扣押物品目錄表編號2 （IMEI：000000000000000 ，含門號0000000000號SIM卡1 張）。 ⑵乙○○所有，供其日常生活聯絡親友所用，與本案無關。